【裁判字號】    90,毒抗,768
【裁判日期】    901031
【裁判案由】    聲請觀察勒戒
【裁判全文】
臺灣高等法院臺中分院刑事裁定                      九十年度毒抗字第七六八號
    抗  告  人
    即  被  告  甲○○
右抗告人即被告因違反毒品危害防制條例案件，不服臺灣臺中地方法院中華民國九十
年十月十二日裁定（九十年度毒聲字第四九八○號），提起抗告，本院裁定如左：
    主  文
抗告駁回。
    理  由
一、按安非他命屬毒品危害防制條例第二條第二項第二款之第二級毒品，施用之者則
    犯同條例第十條第二項之罪，而犯該條項之罪者，檢察官應先將被告送勒戒處所
    觀察、勒戒，其期間不得逾一個月，毒品危害防制條例第二十條第一項定有明文
    ；復按檢察官依上開條文規定命送勒戒處所前段觀察、勒戒處分者，應先向法院
    聲請裁定，觀察勒戒處分執行條例第三條第一項亦著有明文。
二、經查：抗告人即被告甲○○（下稱抗告人）前因施用第二級毒品安非他命，經觀
    察勒戒後，認無繼續施用毒品之傾向，業經臺灣臺中地方法院檢察署於民國（下
    同）八十九年一月二十九日以八十九年度毒偵字第一七七號為不起訴處分確定，
    詎抗告人復於九十年六月七日十四時四十五分採尿前七十二小時內某時，在不詳
    處所施用安非他命，嗣於九十年六月七日實施定期採尿送驗而查獲，有私立中山
    醫藥大學附設孫中山紀醫院藥物濫用檢測中心尿液檢驗報告及刑案資料查註紀錄
    表附卷可稽，抗告人於五年內再犯毒品危害防制條例第十條第二項第二級毒品罪
    ，故原審法院依臺灣臺中地方法院檢察署檢察官之聲請，依上開規定裁定命抗告
    人入勒戒處所觀察、勒戒，核無違誤。
三、抗告人抗告意旨略以：抗告人因勒戒後經警列冊輔導，期間每三個月到警局採尿
    一次，九十年六月七日之定期採尿液一次，之前採尿均屬正常，是抗告人不可能
    自毀前程，於接獲警方通知採尿後，猶施用安非他命再自投羅網，是該檢驗結果
    應不正確，又抗告人因愛美服用減肥藥，警方竟憑一紙抗告人無從得知不可驗證
    之採尿結果，遽令抗告人入勒戒處所觀察勒戒，使抗告人陷入痛苦無助中，爰請
    鈞院撤銷原裁定等語，經查：右揭抗告人經警採尿，係抗告人親自封緘，此觀卷
    附抗告人於九十年九月六日及九十年九月十二日之警訊筆錄即明，而卷附私立中
    山醫藥大學附設孫中山紀醫院藥物濫用檢測中心之抗告人尿液檢驗報告，抗告人
    之尿液亦呈安非他命陽性反應，是抗告人顯有於採尿前七十二小時內某時點施用
    安非他命至明。又抗告意旨中雖提及有服用減肥藥物，惟並未指出藥名，且依目
    前衛生機關檢驗煙毒尿液所使用之方法，其施用成藥者，因其反應之數值均低於
    施用毒品之情形，故均予以排除，此迭據行政院衛生署藥物食品檢驗局釋明，是
    抗告人上開辯解，無非卸責之詞，委不足取。綜上所述，抗告人之抗告，為無理
    由，應予駁回。
三、據上論斷，應依刑事訴訟法第四百十二條，裁定如主文。
中      華      民      國      九十     年       十      月    三十一  日
                                    臺灣高等法院臺中分院刑事第三庭
                                          審判長法  官  方  艤  駐
                                                法  官  劉  連  星
                                                法  官  胡  忠  文
右正本證明與原本無異。
不得再抗告。
                                                書記官  粘  銘  環
中      華      民      國      九十     年       十      月    三十一  日
                                                                      Ｉ


司法院資訊處製作；財團法人民間司法改革基金會備份。
